臺灣高等法院臺中分院刑事判決　　　　94年度上訴字第2258號
上　訴　人
即　被　告　甲○○
上列上訴人因毒品危害防制條例案件，不服臺灣臺中地方法院94
年度訴字第2901號中華民國94年10月3日第一審判決（起訴案號
：台灣台中地方法院檢察署94年度毒偵字第3898號、94年度毒偵
字第4097號；移送併辦案號：94年度毒偵字第4847號），提起上
訴，本院判決如下：
    主  文
上訴駁回。
    事  實
一、甲○○前因施用第1級、第2級毒品案件，先後經台灣台中地
    方法院裁定送觀察、勒戒後，認無繼續施用毒品之傾向，由
    台灣台中地方法院檢察署檢察官分別於89年7月14日以89 年
    度毒偵字第4476號、90年3月16日以90年度毒偵字第1260 號
    不起訴處分；復於92年間再因施用第1級、第2級毒品案件，
    經台灣台中地方法院檢察署檢察官提起公訴併聲請強制戒治
    ，經台灣台中地方法院裁定令入戒治處所施以強制戒治，再
    經台灣高等法院台中分院以92年度上訴字第1117號判決應執
    行有期徒刑1年2月確定，強制戒治部分於92年2月25日入所
    執行，於93年1月9日因毒品危害防制條例修正而出所，再轉
    入台灣台中監獄執行上開有期徒刑1年2月，嗣於93年12 月
    17日因縮短刑期假釋出監，於94年2月12日因假釋期滿執行
    完畢（構成累犯）。
二、詎甲○○猶不知悔改，竟基於施用第1級毒品海洛因之概括
    犯意，自94年4月上旬某日起至94年7月21日9時許止，以每2
    、3日施用1次之頻率，在台中縣大甲鎮「維也納汽車旅館」
    等處，以將海洛因摻入香菸之方式，連續施用第1級毒品海
    洛因多次。又另行起意，基於施用第2級毒品甲基安非他命
    （起訴書及併案意旨書誤載為安非他命）之概括犯意，自94
    年4月下旬某日起至94年7月26日7時許止，在台中縣大甲鎮
    內某處及位於台中縣大甲鎮○○路之「遠東電子遊戲場」內
    等處，以將第2級毒品甲基安非他命置入玻璃球內，在玻璃
    球下方點火燒烤，吸食甲基安非他命遇熱時產生之煙氣之方
    式，連續施用第二級毒品甲基安非他命多次。嗣分別於(1)、
    94年5月27日1時30分許，在台中縣外埔鄉外環中縣132線道
    10公里處，因行跡可疑，為警加以盤查後，扣得海洛因3 包
    （重2.0 2公克）、甲基安非他命6包（重4.42公克），而將
    其帶回警局採尿送驗呈嗎啡及甲基安非他命陽性反應而查獲
    上情。(2)、94年7月26日19時許，另案經警在台中縣大甲鎮
    ○○路「遠東遊藝場」內拘提到案，並將其帶回警局採尿送
    驗呈嗎啡及甲基安非他命陽性反應而查獲上情。
    理  由
一、按原審法院認為上訴不合法律上之程式或法律上不應准許或
    其上訴權已經喪失者，應以裁定駁回之；又第二審法院認為
　　上訴有第362條前段之情形者，應以判決駁回之，刑事訴訟
　  法第362條前段、第367條前段有明定。又依刑事訴訟法第7
    編之1協商程序所為之科刑判決，不得上訴；但有第455條之
    4第1項第1款、第2款、第4款、第6款、第7款所定情形之一
    ，或協商判決違反同條第2項之規定者，不在此限，刑事訴
    訟法第455-10條第1項定有明文。上揭但書所規定者，係指
    有「有前條第2項之撤銷合意或撤回協商聲請者」、「被告
    協商之意思非出於自由意志者」、「被告所犯之罪非第455
    條之2第1項所定得以聲請協商判決者」、「被告有其他較重
    之裁判上一罪之犯罪事實者」、「法院認應諭知免刑或免訴
    、不受理者」、「除有前項所定情形之一者外，法院應不經
    言詞辯論，於協商合意範圍內為判決。法院為協商判決所科
    之刑，以宣告緩刑、2年以下有期徒刑、拘役或罰金為限。
    」等情形而言。
二、本案原審判決係依刑事訴訟法第7編之1協商程序所為之科刑
    判決，就上訴人即被告甲○○（下稱被告）所為違反毒品危
    害防制條例第10條第1項、第2項之施用第1、2級毒品之罪，
    諭知「甲○○連續施用第一級毒品，累犯，處有期徒刑壹年
    貳月，扣案之海洛因參包（重貳點零貳公克）沒收銷燬之；
    又連續施用第二級毒品，累犯，處有期徒刑拾月，扣案之甲
    基安非他命陸包（重肆點肆貳公克）沒收銷燬之。應執行有
    期徒刑壹年拾月。扣案之海洛因參包（重貳點零貳公克）、
    甲基安非他命陸包（重肆點肆貳公克），均沒收銷燬之。」
    。被告提起上訴，辯稱：關於伊連續施用第1級及第2級毒品
    案件，因伊當庭聽錯協商內容，誤以為施用第2級毒品部分
    科刑為4個月，結果，沒有想到科刑是10個月云云，惟查，
    原審就協商過程記載於94年9月26日審理筆錄：
    「法官問：
    　  協商合意內容為何？
　　　檢察官起稱：
    　　就被告甲○○施用第1級毒品海洛因部分，被告願受有
      　期徒刑1年2月之宣告。就被告施用第2級毒品安非他命
        部分，被告願受有期徒刑10月之宣告。
      被告甲○○答：
    　　如檢察官所述內容。
　　　辯護人答：
    　　就與檢察官協商之刑度無意見，但請鈞院於定應執行刑
      　時，審酌被告犯後坦承犯行，態度良好，酌減徒刑2月
        。
　　　法官問：
    　　被告與檢察官達成協商合意是否出於自由意志？
　　　被告甲○○答：
    　　是的。
　　　辯護人答：
    　　是的。」（見原審卷第21頁）
    依原審筆錄記載內容，原審科處被告之刑罰，係依據檢察官
    、被告及辯護人之協商結果，並無被告上訴意旨所指誤聽科
    刑刑期之情形，被告上訴意旨所辯核無可採。本院復查無原
    審依協商程序所為之科刑判決，有刑事訴訟法第455-10條第
    1項但書之情形，被告之上訴顯非合法，應依前揭規定判決
    駁回其上訴，並不經言詞辯論為之。
三、據上論斷，應依刑事訴訟法第367條前段、第372條，判決如
    主文。
中　　華　　民　　國　　94　　年　　11　　月　　14　　日
                刑事第七庭  審判長法　官  林  榮  龍
                                  法　官  許  秀  芬
                                  法　官  江  錫  麟
上列正本證明與原本無異。
如不服本判決應於收受送達後十日內向本院提出上訴書狀, 其未
敘述上訴之理由者並得於提起上訴後十日內向本院補提理由書 (
均須按他造當事人之人數附繕本)。
                                  書記官  劉  建  智
中　　華　　民　　國　　94　　年　　11　　月　　15　　日
                                                      Ｆ
